# 关于置换业务能否直接净额核算

提问人：枣夹 核桃 时间：2022-09-19 11:05:43
陈版您好，我公司有一项业务，是给客户修理机器，这个机器价格较大，涉及从客户的设备上取下来机器等，这个过程耗费的吊装费金额也不小，而且有时候客户的运转不能停下，所以一般我公司会在吊装下来旧的机器时候，换上我公司的新机器，保证客户正常运转。这样在旧机器修好时候，不用在还给客户，旧机器归我公司所有。我公司与客户签订的是维修合同，有些时候需要我公司新机器顶上去，有些时候客户自己有备用机。所以在不需要我公司的机器时候，可以归为正常的维修，在需要我公司新机器时候，同时修完的旧机器归我公司所有。在需要我公司新机器时，我认为属于置换业务，但是我公司所签订的合同中，金额也是维修金额，其实也就是将旧机器维修到新机器程度时候的金额，是一种差额或者净额，我认为这种业务是否应当分为销售和采购，销售新机器，同时采购旧机器，而不应该直接净额确认收入。这样旧机器入库时候没有存货金额，净额是否也涉及少缴纳增值税。但是大部分客户不希望签订这种形式的合同，只希望签订维修合同，不便于确定旧机器评估价值，请教陈版能否还按照净额确认收入呢？主要是实务中这样操作客户无法沟通下来。

回答人：chenyiwei
这种业务模式下，对于收到客户的旧机和交付替换设备是同时发生的，本企业的机器库存体现为一进一出，并未发生实质变化。本企业的业务模式实质上仍然是提供维修服务而不是设备的采购与销售，故即使是在收到客户要求维修的旧机器时直接用本企业的新机器或者已修复的旧机器顶上，也不是按采购和销售处理，仅确认净额的维修费收入。